臺灣板橋地方法院刑事判決　　　　　　　94年度易字第1459號
公　訴　人　臺灣板橋地方法院檢察署檢察官
被　　　告　己○○
　　　　　　　　　　　樓
　　　　　　　　　　（現另案於臺灣臺北監獄臺北分監執行中
上列被告因贓物案件，經檢察官提起公訴（九十四年度偵字第三
二五六號、第五四三九號），本院受命法官行準備程序中，被告
為有罪陳述，由合議庭裁定由受命法官獨任進行簡式審判程序，
本院判決如下：
    主  文
己○○收受贓物，累犯，處有期徒刑拾月。
    事  實
一、己○○因違反懲治盜匪條例等案件，經臺灣基隆地方法院以
    八十五年度訴字第四八二號判決盜匪部分判處有期徒刑四年
    ，非法吸用化學合成麻醉藥品部分判處有期徒刑四月，轉讓
    禁藥部分判處有期徒刑三月，應執行有期徒刑四年五月確定
    ，於民國八十六年八月十九日起算刑期，於八十八年十二月
    二十三日假釋交付保護管束，甫於九十年十月二十六日保護
    管束期滿，假釋未經撤銷，所餘刑期以已執行完畢論（構成
    累犯）。又因違反槍砲彈藥刀械管制條例案件，經本院以九
    十三年度訴字第二○一五號判決判處有期徒刑一年二月，罰
    金新臺幣六萬元確定；再因竊盜案件，經本院以九十三年度
    易字第一一二八號判決判處有期徒刑七月確定，前開兩案件
    ，經定其應執行刑為有期徒刑一年八月確定，指揮書執行完
    畢日期為九十六年四月二十九日。又因違反毒品危害防制條
    例案件，經臺灣桃園地方法院以九十三年度訴字第一八一六
    號判決判處有期徒刑七月；後因偽造文書案件，經本院以九
    十四年度簡字第二九○四號判決判處有期徒刑四月確定，該
    兩案件接續上開案件執行，指揮書執行完畢日期為九十七年
    三月十五日，現於臺灣臺北監獄臺北分監執行中。竟不知悔
    改，於九十四年二月三日二十三時許，在臺北縣三重市○○
    ○街二八九之一號「雅格汽車旅館」二○八室內，明知真實
    姓名年籍不詳綽號「阿輝」之成年男子所交付如附表失竊財
    物欄所示之物，均為來路不明之贓物（被害人、失竊時間、
    失竊地點、失竊財物詳如附表所示），竟以一行為予以收受
    。嗣於同日二十三時五十分許，在上址為警查獲。
二、案經臺北縣政府警察局三重分局報請臺灣板橋地方法院檢察
    署檢察官偵查起訴。
    理  由
一、訊據被告己○○對於上揭犯罪事實坦承不諱，核與被害人甲
    ○○、丑○○、辛○○、乙○○、寅○○、子○○、卯○○
    、古華興、壬○○、癸○○、庚○○、戊○○、丁○○、丙
    ○○等人於警詢中指述相符，並與證人吳嘉瑋於警詢、偵查
    中證述內容合致，復有贓物領保管單十四紙在卷可稽。被告
    自白核與事實相符，本件事證已甚明確，被告犯行洵堪認定
    。
二、核被告己○○所為，係犯刑法第三百四十九條第一項收受贓
    物罪。又按刑法之贓物罪所保護之法益係贓物所有權人之回
    復請求權，係屬侵害他人財產法益之犯罪，被告一次收受分
    屬十數名不同被害人之贓物，侵害被害人之財產法益，亦屬
    一行為觸犯數罪名之想像競合犯，應從一收受贓物罪處斷。
    （至於劉財明之身分證影本、洪明志之身分證影本、北厚．
    尤敏之身分證、江雪妹之身分證等物，檢察官並未提出證據
    證明為財產犯罪之贓物；而伴唱主機一台，被告自始堅稱為
    自己所有之物，檢察官亦未提出相關證據證明為何人所有，
    因何種財產犯罪之贓物，故公訴人當庭減縮該部分犯罪事實
    ，本院自無庸審酌，附此敘明）。被告因違反懲治盜匪條例
    等案件，經臺灣基隆地方法院以八十五年度訴字第四八二號
    判決盜匪部分判處有期徒刑四年，非法吸用化學合成麻醉藥
    品部分判處有期徒刑四月，轉讓禁藥部分判處有期徒刑三月
    ，應執行有期徒刑四年五月確定，於八十六年八月十九日起
    算刑期，於八十八年十二月二十三日假釋交付保護管束，甫
    於九十年十月二十六日保護管束期滿，假釋未經撤銷，所餘
    刑期以已執行完畢論，有臺灣高等法院被告前案紀錄表在卷
    可按，其於受有期徒刑執行完畢五年以內再犯本件有期徒刑
    以上之罪，為累犯，依刑法第四十七條規定加重其刑。爰審
    酌被告素行不佳、犯罪之動機、目的、手段、犯罪所得非高
    ，惟收受贓物增加被害人回復之困難、且被害人多達十四人
    ，情節尚非輕微，犯罪後態度尚佳等一切情狀，認為檢察官
    求處有期徒刑十月，應屬相當，故量處如主文所示之刑，以
    資懲儆。
三、被告於九十三年八月初在臺北縣板橋市○○路一五四巷二號
    四樓，自真實姓名年籍不詳綽號「小胖」之成年男子處，收
    受陳友仁失竊之身分證、駕照、呂文傑失竊之駕照、楊昌然
    失竊之身分證等物，經臺灣板橋地方法院檢察署以九十四年
    度核退偵字第一○四一號提起公訴，經本院以九十四年度訴
    字第二三九二號受理在案（於九十四年十月二十六日繫屬）
    ，有上開起訴書及臺灣高等法院被告前案紀錄表各一份附卷
    可參，本件被告收受贓物之行為，距離上開收受贓物行為，
    已有六個月之遙，客觀上顯難認為係出於概括犯意，故本件
    犯行與上開先繫屬於本院之上開案件間，並無連續犯之裁判
    上一罪關係，本件非為上開案件起訴效力所及，本院自得依
    法審究，附此敘明。
四、末按除被告所犯為死刑、無期徒刑、最輕本刑為三年以上有
    期徒刑之罪或高等法院管轄第一審案件者外，於前條第一項
    程序進行中，被告先就被訴事實為有罪之陳述時，審判長得
    告知被告簡式審判程序之旨，並聽取當事人、代理人、辯護
    人及輔佐人之意見後，裁定進行簡式審判程序，刑事訴訟法
    第二百七十三條之一第一項定有明文。查本件被告涉犯收受
    贓物罪，法定刑非最輕本刑為三年以上有期徒刑之罪，且被
    告就被訴事實為有罪之陳述，經告知被告簡式審判程序之旨
    ，被告及公訴人對於本件改依簡式審判程序審理亦均表示無
    意見，是本院即依前揭刑事訴訟法規定，裁定本件進行簡式
    審判程序，附此敘明。
據上論斷，應依刑事訴訟法第二百七十三條之一第一項、第二百
九十九條第一項前段，刑法第三百四十九條第一項、第五十五條
、第四十七條，罰金罰鍰提高標準條例第一條前段，判決如主文
。
本案經檢察官朱立豪到庭執行職務。
中　　華　　民　　國　　94　　年　　11　　月　　30　　日
                  刑事第十七庭  法　官  絲鈺雲
以上正本證明與原本無異
如不服本判決應於送達後10日內向本院提出上訴狀
                                書記官　葉子榕
中　　華　　民　　國　　94　　年　　12　　月　　2 　　日
附錄本案論罪科刑法條全文：
刑法第三百四十九條
收受贓物者，處三年以下有期徒刑、拘役或五百元以下罰金。
搬運、寄藏、故買贓物或為牙保者，處五年以下有期徒刑、拘役
或科或併科一千元以下罰金。
因贓物變得之財物，以贓物論。
附表：
┌──┬───┬──────┬──────┬──────┐
│編號│被害人│  失竊時間  │  失竊地點  │  失竊財物  │
├──┼───┼──────┼──────┼──────┤
│ 一 │甲○○│九十四年二月│臺北縣板橋市│汽車液晶電視│
│    │      │一日六時許  │懷德街二三三│一臺（廠牌Ｎ│
│    │      │            │巷二十二號停│ＥＣＶＯＸ，│
│    │      │            │車場內      │編號ＤＡ－１│
│    │      │            │            │０２５）    │
├──┼───┼──────┼──────┼──────┤
│ 二 │丑○○│九十四年二月│臺北縣板橋市│汽車液晶電視│
│    │      │一日六時許  │懷德街二三三│一臺（廠牌Ｐ│
│    │      │            │巷二十二號停│ＲＯＴＯＮ，│
│    │      │            │車場內      │編號Ｐ０１９│
│    │      │            │            │５７８４）  │
├──┼───┼──────┼──────┼──────┤
│ 三 │辛○○│九十四年二月│臺北縣板橋市│汽車音響主機│
│    │      │一日六時許  │懷德街二三三│一臺（廠牌Ｃ│
│    │      │            │巷二十一號空│ＡＲＤＩＯ）│
│    │      │            │地          │            │
├──┼───┼──────┼──────┼──────┤
│ 四 │乙○○│九十四年一月│臺北縣板橋市│ ８ Ｃ－７８│
│    │      │五日二十二時│大觀路二段一│８１號汽車鑰│
│    │      │許          │六六巷一號前│匙一支      │
├──┼───┼──────┼──────┼──────┤
│ 五 │寅○○│九十四年二月│臺北縣板橋市│回數票五張、│
│    │      │一日六時許  │懷德街二三三│加油站集點卡│
│    │      │            │巷二十二號停│十張、中油折│
│    │      │            │車場內      │價券六張    │
├──┼───┼──────┼──────┼──────┤
│ 六 │子○○│九十四年二月│臺北縣板橋市│身分證、健保│
│    │      │三日七時許  │環河路中山公│卡各一張    │
│    │      │            │園旁        │            │
├──┼───┼──────┼──────┼──────┤
│ 七 │卯○○│九十四年二月│臺北縣板橋市│身分證、汽車│
│    │      │三日七時許  │環河路太清宮│駕照各一張  │
│    │      │            │前          │            │
├──┼───┼──────┼──────┼──────┤
│ 八 │古華興│九十四年一月│臺北市萬華區│身分證一張  │
│    │      │五日十三時許│艋舺大道二九│            │
│    │      │            │七號停車場內│            │
├──┼───┼──────┼──────┼──────┤
│ 九 │壬○○│九十三年十一│臺北縣泰山鄉│身分證、健保│
│    │      │月十九日十六│民權街九十七│卡各一張    │
│    │      │時許        │號八樓      │            │
├──┼───┼──────┼──────┼──────┤
│ 十 │癸○○│九十四年二月│臺北縣板橋市│汽車駕照一張│
│    │      │一日六時許  │懷德街二三三│            │
│    │      │            │巷二十二號停│            │
│    │      │            │車場內      │            │
├──┼───┼──────┼──────┼──────┤
│ 十 │庚○○│九十一年十二│臺北市北投區│身分證影本一│
│ 一 │      │月間        │崗山路十六之│張          │
│    │      │            │一號三樓    │            │
├──┼───┼──────┼──────┼──────┤
│ 十 │戊○○│九十二年三月│臺南縣仁德鄉│身分證、汽車│
│ 二 │      │三日七時許  │正義二街一○│駕照各一張  │
│    │      │            │三號地下停車│            │
│    │      │            │場內        │            │
├──┼───┼──────┼──────┼──────┤
│ 十 │丁○○│九十一年十二│臺南縣永康市│身分證一張  │
│ 三 │      │月二十日十時│蔦松二街一一│            │
│    │      │許          │二號地下停車│            │
│    │      │            │場內        │            │
├──┼───┼──────┼──────┼──────┤
│ 十 │丙○○│九十二年十二│臺北縣板橋市│汽車駕照、重│
│ 四 │      │月三十日七時│忠孝路一九六│機車駕照各一│
│    │      │許          │巷四十七號地│張          │
│    │      │            │下停車場內  │            │
└──┴───┴──────┴──────┴──────┘
